臺灣臺南地方法院刑事判決　　　　　　　94年度訴字第1275號
公　訴　人　臺灣臺南地方法院檢察署檢察官
被　　　告　乙○○
　　　　　　　　　　（現於臺灣臺南監獄臺南分監受刑中）
上列被告因違反毒品危害防制條例案件，經檢察官提起公訴（九
十四年度毒偵字第一八三０號），被告於本院準備程序進行中，
先就被訴事實為有罪之陳述，經本院合議庭裁定由受命法官獨任
進行簡式審判程序，判決如下：
    主  文
乙○○施用第一級毒品，累犯，處有期徒刑柒月，扣案之海洛因
壹包（淨重零點壹肆公克）沒收銷燬之、海洛因包裝袋壹個（重
零點貳零公克）、注射針筒伍支、止血帶貳條均沒收；又施用第
二級毒品，累犯，處有期徒刑月，扣案之安非他命壹包（含袋
重壹點伍柒貳公克）沒收銷燬之、吸食器壹組沒收。應執行有期
徒刑捌月，扣案之海洛因壹包（淨重零點壹肆公克）、安非他命
壹包（含袋重壹點伍柒貳公克）均沒收銷燬之、海洛因包裝袋壹
個（重零點貳零公克）、注射針筒伍支、止血帶貳條、吸食器壹
組均沒收。
    事  實
一、乙○○前於民國八十五年間，因竊盜案件，經臺灣高等法院
    臺南分院於八十五年十月十四日以八十五年度上更一字第二
    二五號判決，判處有期徒刑三年，並於刑之執行前強制工作
    三年確定，甫於九十年四月十二日縮刑期滿執行完畢。又其
    於九十一年間，因施用第二級毒品安非他命案件，經本院以
    九十一年度毒聲字第七六四號裁定送觀察、勒戒後，認無繼
    續施用毒品傾向，於九十一年六月二日觀察、勒戒執行完畢
    。詎乙○○猶未戒除施用毒品之習性，於上述觀察、勒戒執
    行完畢釋放後五年內，明知海洛因、安非他命，分別係毒品
    危害防制條例所明定之第一、二級毒品，不得持有及施用，
    竟分別基於施用第一、二級毒品海洛因、安非他命之犯意，
    於九十四年七月十二日十九時許，在台南市○○街一００號
    六樓之六住處，以海洛因摻水稀釋再以針筒注射之方式，及
    將安非他命置於吸食器內點火燃燒成煙霧狀吸食之方式，分
    別施用第一、二級毒品海洛因、安非他命各一次。嗣經警於
    九十四年七月十二日二十三時三十分許，在台南市○○路○
    段六七五號龍成飯店二一九室當場查獲，並扣得第一級毒品
    海洛因一包（淨重零點一四公克、空包裝重零點二０公克）
    、第二級毒品安非他命一包（含袋重一點五七二公克）、注
    射針筒五支、吸食器一組、止血帶二條、吸食器一組，經警
    採集其尿液檢體送驗結果，呈現嗎啡及安非他命陽性反應，
    而查悉上情。
二、案經臺南市警察局第四分局報請臺灣臺南地方法院檢察署檢
    察官偵查起訴。
    理  由
一、本案被告乙○○所犯毒品危害防制條例第十條第一項施用第
    一級毒品罪及同條第二項施用第二級毒品罪，並非死刑、無
    期徒刑或最輕本刑有期徒刑三年以上之罪，亦非高等法院管
    轄第一審案件，且於準備程序進行中，被告先就被訴事實為
    有罪之陳述（見本院卷第三一頁），經告知被告簡式審判程
    序之旨，並聽取檢察官、被告之意見後，本院合議庭裁定由
    受命法官進行簡式審判程序，是本案之證據調查，依刑事訴
    訟法第二百七十三條之二規定，不受同法第一百五十九條第
    一項、第一百六十一條之二、第一百六十一條之三、第一百
    六十三條之一及第一百六十四條至第一百七十條規定之限制
    ，合先敘明。
二、上揭犯罪事實，迭據被告於警詢、偵查及本院審理時坦承不
    諱，且其經警於九十四年七月十三日上午六時二十分許所採
    集之尿液檢體（見警卷第十七頁），經送長榮大學毒物研究
    中心篩檢（酵素免疫分析法ＥＩＡ）及確認（氣象層析質普
    儀ＧＣ／ＭＳ）結果，呈現嗎啡及安非他命陽性反應（按海
    洛因係由嗎啡經化學合成而製得，安非他命係由甲基安非他
    命或安非他命類藥物合成而製得，經注射進入人體後，海洛
    因代謝分解又生成嗎啡、可待因，安非他命則生成甲基安非
    他命或安非他命，因此施用海洛因或安非他命後，由尿液檢
    驗結果，即為嗎啡、可待因反應，或安非他命、甲基安非他
    命陽性反應），有該中心於九十四年七月二十九日出具之確
    認報告一紙在卷可稽（見偵查卷第二三頁）。
三、按海洛因經注射入人體後，約百分之八十於二十四小時內自
    尿中排出，一般而言，尿液中能否驗出嗎啡陽性反應與其投
    與量、投與途徑、採尿時間、個人體質及檢驗方法之靈敏度
    有關，國外曾有文獻報導注射六毫克之海洛因鹽酸鹽，其代
    謝物嗎啡之平均可檢出時限約為二十六小時；而安非他命經
    口服投與後約百分之七十於二十四小時內自尿中排出，約百
    分之九十於九十六小時內自尿中排出，由於目前國內尿液中
    甲基安非他命之檢驗僅為鑑定其是否呈陽性反應尚未定其含
    量，且甲基安非他命成分之檢出與其投與方式、投與量、個
    人體質、採尿時間與檢測儀器之精密度等諸多因素有關，因
    此僅憑尿液中呈安非他命陽性反應，並無法確實推算吸食時
    間距採集時間之長短，惟依上述資料推斷，最長可能不會超
    過四日，業經行政院衛生署藥物食品檢驗局分別於八十一年
    九月八日、二月八日以（八一）藥檢壹字第八一一四八八五
    、○○一一五六號函述明此旨綦詳。揆諸上開說明，被告為
    警查獲後，經警於九十四年七月十三日上午六時二十分許採
    集尿液檢體送驗，則本於上開被告為警採集尿液檢體送驗結
    果，呈現嗎啡及安非他命陽性反應之確認報告，可徵被告上
    開為警採集尿液檢體送驗，往前回溯之二十六小時、九十六
    小時內某時點，確有分別施用第一級毒品海洛因及第二級毒
    品安非他命之犯行，應堪認定。又被告為警查獲當場扣得之
    白色粉末共二包，分別送法務部調查局、行政院衛生署管制
    藥品管理局檢驗結果，分別係第一級毒品海洛因一包（淨重
    零點一四公克）、第二級毒品安非他命一包（含袋重一點五
    七二公克），亦有扣押物品清單、獲案毒品表、法務部調查
    局九十四年九月十九日調科壹字第200005748號鑑定通知書
    、行政院衛生署管制藥品管理局九十四年九月十六日管檢字
    第0940008637號檢驗成績書各一紙在卷可參（見偵查卷第十
    四至十六、第二六頁，本院卷第十四之一頁）。綜上，被告
    上開自白，核與事實相符，應值採信。
四、再被告前因施用第二級毒品安非他命案件，經本院以九十一
    年度毒聲字第七六四號裁定送觀察、勒戒後，認無繼續施用
    品傾向，而於九十一年六月二日觀察、勒戒執行完畢，此有
    刑案資料查註紀錄表、刑案人犯在監所最新資料報表及臺灣
    高等法院被告前案紀錄表各一件在卷可憑，則被告於前開觀
    察、勒戒執行完畢後，五年內再犯本案毒品危害防制條例第
    十條之罪，事證明確，被告犯行洵堪認定，自應依法論科。
五、查海洛因與安非他命依其成癮性、濫用性及對社會危害性之
    程度，已為毒品危害防制條例第二條第二項第一款、第二款
    分別列為第一級毒品與第二級毒品。核被告所為，係犯毒品
    危害防制條例第十條第一項施用第一級毒品罪及同條第二項
    施用第二級毒品罪。其施用時非法持有第一、二級毒品海洛
    因、安非他命之低度行為，已分別為其施用之高度行為所吸
    收，均不另論罪。又被告所犯上開二罪間，犯意各別，行為
    互異，應予分論併罰。再被告有如事實欄所述之前案科刑及
    執行紀錄，有卷附臺灣高等法院被告前案紀錄表可稽，其受
    有期徒刑之執行完畢，五年以內再犯有期徒刑以上之罪，為
    累犯，均應依刑法累犯之規定，各加重其刑。爰審酌被告前
    因施用毒品經送觀察、勒戒治療程序後，猶不思戒絕革除惡
    習，仍為本案犯行，顯然其意志力甚為薄弱，迄未仍戒除毒
    癮，惟兼衡被告施用毒品犯行，在性質上乃屬對自我身心健
    康之自戕行為，尚未嚴重破壞社會秩序、侵害他人權益，及
    犯後坦承犯行，態度尚屬良好等一切情狀，分別量處如主文
    所示之刑，並定其應執行之刑。
六、扣案之第一級毒品海洛因一包（淨零點一四公克）、第二級
    毒品安非他命一包（含袋重一點五七二公克），分別為毒品
    危害防制條例第二條第二項第一、二款所規定之第一、二級
    毒品，係屬查獲之毒品，不問屬於犯人與否，均應依毒品危
    害防制條例第十八條第一項前段規定沒收銷燬之，又包裝前
    開第二級毒品安非他命所使用之空包裝袋一個，係用於包裹
    毒品，防止毒品漏逸、潮濕，以便於攜帶、存放，而與第二
    級毒品安非他命密切接觸具有不可析離之關係，且鑑定機關
    於前述檢驗之際，並未加以析離檢驗，有前開行政院衛生署
    管制藥品管理局檢驗成績書可憑，應視為第二毒品安非他命
    之一部分，併依毒品危害防制條例第十八條第一項前段規定
    沒收銷燬之。另包裝前開第一級毒品海洛因所使用之空包裝
    袋一個（重零點二０公克），亦係用於包裹毒品，防止毒品
    漏逸、潮濕，以便於攜帶、存放，為供被告施用毒品所用之
    物，其非毒品危害防制條例第二條所稱之第一級毒品，雖因
    係包裝上開第一級毒品而與之密切接觸，然既經鑑定機關就
    之與第一級毒品海洛因分別鑑析其重量，此有前開法務部調
    查局鑑定通知書可憑，已可證明上開空包裝袋一個與第一級
    毒品海洛因並無不可析離之關係，不能視為毒品之一部分，
    此外，扣案之注射針筒二支、止血帶二條、吸食器一組無證
    據證明為專供施用第一、二級毒品海洛因、安非他命之器具
    ，然係被告所有且供施用第一、二級毒品海洛因、安非他命
    所用之物，業據其供明在卷（見本院卷第三五頁），均應依
    刑法第三十八條第一項第二款規定宣告沒收。
據上論斷，應依刑事訴訟法第二百七十三條之一第一項、二百九
十九條第一項前段，毒品危害防制條例第十條第一項、第二項、
第十八條第一項前段，刑法第十一條前段、第四十七條、第五十
一條第五款、第三十八條第一項第二款，判決如主文。
本案經檢察官甲○○到庭執行職務。
中　　華　　民　　國　　94　　年　　11　　月　　30　　日
　　　　　　　　　刑事第五庭    法　官　張銘晃
以上正本證明與原本無異
如不服本判決應於送達10日內向本院提出上訴狀
　　　　　　　　　              書記官　陳怡吟
中　　華　　民　　國　　94　　年　　11　　月　　30　　日
附錄所犯法條
毒品危害防制條例第10條
施用第一級毒品者，處 6 月以上 5 年以下有期徒刑。
施用第二級毒品者，處 3 年以下有期徒刑。
